【裁判字號】    96,訴,4753
【裁判日期】    970205
【裁判案由】    毒品危害防制條例
【裁判全文】
臺灣板橋地方法院刑事判決              96年度訴字第4753號
公  訴  人  臺灣板橋地方法院檢察署檢察官
被      告  甲○○
                  （現另案於臺灣臺北監獄臺北分監執行中）
上列被告因違反毒品危害防制條例案件，經檢察官提起公訴（96
年度毒偵字第9218號），本院裁定改用簡式審判程序審理，判決
如下：
    主  文
甲○○施用第一級毒品，累犯，處有期徒刑拾月；扣案之第一級
毒品海洛因捌包（合計驗餘淨重貳拾柒點零柒公克），沒收銷燬
之；扣案之電子磅秤貳台、分裝袋貳批、紙袋壹只、塑膠杓子肆
支、鐵盒貳只、壓製器貳組、研磨機壹組、手拿包壹只，沒收。
又施用第二級毒品，累犯，處有期徒刑陸月；扣案之第二級毒品
甲基安非他命壹包（驗餘淨重零點零貳零陸公克），沒收銷燬之
；扣案之電子磅秤貳台、分裝袋貳批、紙袋壹只、塑膠杓子肆支
、鐵盒貳只、吸食器參組、玻璃吸管參支、酒精燈壹只、玻璃球
壹只、塑膠束帶壹條、鋁箔紙伍拾張，沒收。應執行有期徒刑壹
年貳月；扣案之第一級毒品海洛因捌包（合計驗餘淨重貳拾柒點
零柒公克）、第二級毒品甲基安非他命壹包（驗餘淨重零點零貳
零陸公克），沒收銷燬之；扣案之電子磅秤貳台、分裝袋貳批、
紙袋壹只、塑膠杓子肆支、鐵盒貳只、壓製器貳組、研磨機壹組
、手拿包壹只、吸食器參組、玻璃吸管參支、酒精燈壹只、玻璃
球壹只、塑膠束帶壹條、鋁箔紙伍拾張，沒收。
    事  實
一、甲○○前於民國88年間因施用毒品案件，經本院裁定送觀察
    、勒戒後，認無繼續施用毒品之傾向，經臺灣板橋地方法院
    檢察署檢察官於88年10月28日以88年度毒偵字第1584號為不
    起訴處分確定，於88年11月5 日出所。又於90年間因違反毒
    品危害防制條例案件，經國防部北部軍事法院於91年12月10
    日以91年度信審字第105 號判處有期徒刑5 月確定，甫於92
    年4 月4 日以易科罰金執行完畢。又於91年間因施用毒品案
    件，經國防部北部地方軍事法院裁定送觀察、勒戒後，認無
    繼續施用毒品之傾向，於92年4 月3 日觀察、勒戒期滿，由
    國防部北部地方軍事法院檢察署檢察官於92年4 月4 日以91
    年度偵字第535 號為不起訴處分確定。又於94年間因施用毒
    品案件，經本院裁定送觀察、勒戒後，認有繼續施用毒品之
    傾向，改裁定送強制戒治，於95年8 月14日停止戒治出所出
    所，95年10月10日強制戒治期滿，經臺灣板橋地方法院檢察
    署檢察官於95年9 月27日以95年度戒毒偵字第346 號為不起
    訴處分確定。詎其猶不知悔改，於強制戒治執行完畢釋放後
    5 年內，又基於施用第1 級毒品海洛因之犯意，於96年7 月
    26日某時，在桃園縣龜山鄉○○○路16 號 租屋處，以摻入
    香菸點燃之方式，施用第1 級毒品海洛因乙次。另基於施用
    第2 級毒品甲基安非他命之犯意，於同日某時，在上址租屋
    處，以吸食器燒烤之方式，施用第2 級毒品甲基安非他命乙
    次。嗣其因違反槍砲彈藥刀械管制條例案件拒不到案，經臺
    灣板橋地方法院檢察署發布通緝，於96年7 月26日23時50分
    許，在上址為警緝獲，並扣得第1 級毒品海洛因8 包（合計
    驗餘淨重27.07 公克）、第2 級毒品甲基安非他命1 包（驗
    餘淨重0.0206公克），及其所有，供施用第1 、2 級毒品所
    用之電子磅秤2 台、分裝袋2 批、紙袋1 只、塑膠杓子4 支
    、鐵盒2 只、供施用第1 級毒品所用之壓製器2 組、研磨機
    1 組、手拿包1 只、供施用第2 級毒品所用之吸食器3 組、
    玻璃吸管3 支、酒精燈1 只、玻璃球1 只、塑膠束帶1 條、
    鋁箔紙50張，始知上情。
二、案經行政院海岸巡防署海岸巡防總局北部地區巡防局移送臺
    灣板橋地方法院檢察署檢察官偵查起訴。
    理  由
一、上揭事實業據被告甲○○於警詢、偵查及本院審理中坦承不
    諱（見臺灣板橋地方法院檢察署96年度毒偵字第17771 號偵
    查卷第163 頁、96年度毒偵字第20192 號偵查卷第33頁、本
    院97年1 月23日簡式審判筆錄），並有第1 級毒品海洛因8
    包（合計驗餘淨重27.07 公克）、第2 級毒品甲基安非他命
    1 包（驗餘淨重0.0206公克）、電子磅秤2 台、分裝袋2 批
    、紙袋1 只、塑膠杓子4 支、鐵盒2 只、壓製器2 組、研磨
    機1 組、手拿包1 只、吸食器3 組、玻璃吸管3 支、酒精燈
    1 只、玻璃球1 只、塑膠束帶1 條、鋁箔紙50張扣案可稽（
    見上開96年度毒偵字第17771 號偵查卷第147 頁、第148 頁
    、96年度毒偵字第20192 號偵查卷第68頁）。而被告為警查
    獲後所採集之尿液送檢驗結果，確呈嗎啡、甲基安非他命陽
    性反應，此有瑞芳醫事檢驗所出具之檢驗報告1 紙在卷可憑
    （見上開96年度毒偵字第17771 號偵查卷第145 頁）。又上
    開扣案之海洛因、甲基安非他命經送檢驗結果確含海洛因、
    甲基安非他命成分，有法務部調查局鑑定書2 紙、交通部民
    用航空局航空醫務中心毒品鑑定書1 紙在卷（見上開96年度
    毒偵字第17771 號偵查卷第138 頁、第149 頁、96年度毒偵
    字第20192 號偵查卷第75頁），足徵被告之任意性自白與事
    實相符。又被告前於88年間因施用毒品案件，經本院裁定送
    觀察、勒戒後，認無繼續施用毒品之傾向，經臺灣板橋地方
    法院檢察署檢察官於88年10月28日以88年度毒偵字第1584號
    為不起訴處分確定，於88年11月5 日出所。又於91 年 間因
    施用毒品案件，經國防部北部地方軍事法院裁定送觀察、勒
    戒後，認無繼續施用毒品之傾向，於92年4 月3 日觀察、勒
    戒期滿，由國防部北部地方軍事法院檢察署檢察官於92年4
    月4 日以91年度偵字第535 號為不起訴處分確定。繼於94年
    間因施用毒品案件，經本院裁定送觀察、勒戒後，認有繼續
    施用毒品之傾向，改裁定送強制戒治，於95年8 月14日停止
    戒治出所出所，95年10月10日強制戒治期滿，經臺灣板橋地
    方法院檢察署檢察官於95年9 月27日以95年度戒毒偵字第34
    6 號為不起訴處分確定等情，有臺灣高等法院被告前案紀錄
    表1 份在卷可憑。是本案事證明確，被告於強制戒治執行完
    畢釋放後5 年內，再犯本件施用第1 級毒品、第2 級毒品之
    犯行均堪予認定，應予依法論處。
二、核被告甲○○所為，係犯毒品危害防制條例第10條第1 項之
    施用第1 級毒品罪及同條第2 項之施用第2 級毒品罪。被告
    持有第1 級毒品海洛因、第2 級毒品甲基安非他命，既意在
    供己施用，其持有之低度行為應為施用之高度行為所吸收，
    均不另論罪。公訴人雖就被告於95年11月間某日起，至96年
    7 月25日止之接續施用第1 、2 級毒品犯行起訴，惟除被告
    於偵查中之自白外，並無並他佐證，業經檢察官當庭減縮此
    部分起訴之犯罪事實，附此敘明。被告所犯上開2 罪間，犯
    意各別，顯係另行起意，應予分論併罰。末查，被告有如事
    實欄所載之論罪科刑及執行情形，此有臺灣高等法院被告前
    案紀錄表1 份可查，其於有期徒刑執行完畢後，5 年內故意
    再犯本件有期徒刑以上之2 罪，為累犯，均應依法加重其刑
    。爰審酌被告素行不佳、犯罪之動機、目的、手段，施用第
    1 級毒品、第2 級毒品戕害自身健康及其犯後坦承犯行，態
    度良好等一切情狀，各量處如主文所示之刑，並定其應執行
    之刑，以資懲儆。
三、扣案之海洛因8 包（合計驗餘淨重27.07 公克）、甲基安非
    他命1 包（驗餘淨重0.0206公克），分屬第1 、2 級毒品（
    其內毒品與外袋無法析離完盡，應概認屬查獲之毒品），不
    問屬何人所有，應依毒品危害防制條例第18條第1 項前段之
    規定併予宣告沒收銷燬之。另扣案之電子磅秤2 台、分裝袋
    2 批、紙袋1 只、塑膠杓子4 支、鐵盒2 只、壓製器2 組、
    研磨機1 組、手拿包1 只、吸食器3組 、玻璃吸管3 支、酒
    精燈1 只、玻璃球1 只、塑膠束帶1 條、鋁箔紙50張，係被
    告所有，且分別供其施用前述第1 、2 級毒品所用之物，應
    依刑法第38條第1 項第2 款之規定，併予宣告沒收，附此敘
    明。其餘扣案之物，與本案無關，爰不併予宣告沒收，附此
    敘明。
四、本件經檢察官提起公訴，被告於準備程序中就被訴事實為有
    罪之陳述，經法官告知簡式審判程序之旨，並聽取公訴人、
    被告之意見後，本院合議庭裁定由受命法官獨任進行簡式審
    判程序，併予敘明。
據上論斷，應依刑事訴訟法第273 條之1 第1 項、第299 條第1
項前段，毒品危害防制條例第10條、第18條第1 項前段，刑法第
11條前段、第47條第1 項、第51條第5 款、第38條第1 項第2 款
，判決如主文。
本案經檢察官郭季青到庭執行職務。
中    華    民    國    97    年    2     月    5     日
                  刑事第十九庭  法  官  曾正耀
以上正本證明與原本無異
如不服本判決應於送達後10日內向本院提出上訴狀
                                書記官  陳淑怡
中    華    民    國    97    年    2     月    5     日
附論罪科刑依據之法條：
毒品危害防制條例第10條
施用第1級毒品者，處 6 月以上 5 年以下有期徒刑。
施用第2級毒品者，處3年以下有期徒刑。


司法院資訊處製作；財團法人民間司法改革基金會備份。
